【裁判字號】    99,台抗,655
【裁判日期】    990812
【裁判案由】    違反貪污治罪條例等罪延長羈押
【裁判全文】
最高法院刑事裁定              九十九年度台抗字第六五五號
抗 告 人  李澤宜
上列抗告人因違反貪污治罪條例等罪案件，不服台灣高等法院中
華民國九十九年七月十三日延長羈押之裁定（九十九年度上訴字
第一四一七號），提起抗告，本院裁定如下：
    主  文
抗告駁回。
    理  由
一、本件原裁定以：抗告人李澤宜因違反貪污治罪條例等罪案件
，前經訊問後，認嫌疑重大，且經第一審判處重刑，有刑事訴訟
法第一百零一條第一項第一款、第三款所定之情形，非予羈押，
顯難進行審判，而有羈押之必要，於民國九十九年四月二十二日
執行羈押，至同年七月二十一日，該羈押期間即將屆滿。抗告人
既因犯違背職務受賄（貪污）罪及利用職務侵占財物（貪污）罪
，與多次轉讓第一級毒品罪，經第一審處有期徒刑十年、六年暨
六個一年四月（另犯洩漏國防以外秘密罪，處有期徒刑十月），
定應執行刑為有期徒刑二十年，顯有事實足認其面臨重刑處罰，
有逃亡之虞，若非予羈押，難期日後順利進行審判、執行。其羈
押原因仍然存在，認有繼續羈押之必要，爰依刑事訴訟法第一百
零八條第一項、第五項規定，裁定自九十九年七月二十二日起，
延長羈押二月等情。經核於法尚無不合。
二、抗告意旨略以：第一審法院僅憑證人片面之詞，遽行重判抗
告人有期徒刑二十年，已非允洽，其實抗告人乃資淺之基層員警
，無管道及能力，足以逃亡海外，且依刑事訴訟法第三百七十一
條規定，若抗告人於第二審不到庭受審，法院本得不待其陳述，
而逕行判決，可見已無羈押之必要。況貪污案件案情繁雜，審理
曠日費時，倘據此而長期羈押抗告人，自非妥當，尤以祇因認定
抗告人收賄新台幣十萬元，即將抗告人羈押迄今已逾一年多，顯
違比例原則，爰聲請撤銷更裁准予具保停押、責付或限制住居云
云。
三、惟按：羈押被告之目的，其本質在於確保訴訟程序得以順利
進行，或為確保證據之存在與真實，或為確保嗣後刑罰之執行，
乃對被告實施剝奪其人身自由之強制處分。而被告有無羈押之必
要，事實審法院須審查被告犯罪嫌疑是否重大、有無羈押原因、
以及有無賴羈押以保全偵審或執行之必要，就具體個案情節予以
斟酌決定。故有無羈押之必要性，屬事實審法院得自由裁量、判
斷之職權。倘就客觀情事觀察，法院許可羈押之裁定或延長羈押
之裁定，在目的與手段間之衡量，並無明顯違反比例原則情形，
即無違法或不當可言。本件原裁定業於理由之內，詳細說明其延
押之理由，認為仍有羈押之原因及必要，而應予羈押。按諸畏懼
受刑吃苦之基本人性，自形式上觀察，並不違背客觀存在之經驗
法則、論理法則及比例原則。抗告意旨徒憑己見，就屬於原審適
法認事職權之行使，予以爭辯，難認為有理由，應予駁回。
據上論結，應依刑事訴訟法第四百十二條，裁定如主文。
中    華    民    國  九十九  年    八    月   十二   日
                      最高法院刑事第十庭
                          審判長法官  花  滿  堂  
                                法官  黃  正  興  
                                法官  陳  東  誥  
                                法官  林  錦  芳  
                                法官  洪  昌  宏  
本件正本證明與原本無異
                                      書  記  官  
中    華    民    國  九十九  年    八    月   十六   日
                                                      Q

司法院資訊處製作；財團法人民間司法改革基金會備份。
